【裁判字號】    98,再,3
【裁判日期】    980319
【裁判案由】    獄政事務
【裁判全文】
高雄高等行政法院裁定
                                         98年度再字第3號
聲  請  人  甲○○
相  對  人  臺灣高雄第二監獄
代  表  人  乙○○ 典獄長
上列當事人間獄政事務事件，聲請人對於本院中華民國95年11月
27 日95年度訴字第493號裁定及最高行政法院中華民國96年7月
26日96年度裁字第1634號裁定，聲請再審，本院裁定如下：
    主  文
本件移送於最高行政法院。
    理  由
一、按訴訟之全部或一部，法院認為無管轄權者，依原告聲請或
    依職權以裁定移送於其管轄法院，行政訴訟法第18條準用民
    事訴訟法第28條第1項定有明文。次按「對於審級不同之行
    政法院就同一事件所為之判決提起再審之訴者，由最高行政
    法院合併管轄之。對於最高行政法院之判決，本於第273條
    第1項第9款至第14款事由聲明不服者，雖有前二項之情形，
    仍專屬原高等行政法院管轄。」「裁定已經確定，而有第27
    3條之情形者，得準用本編之規定，聲請再審。」行政訴訟
    法第275條第2項、第3項、第283條分別定有明文。又「對於
    高等行政法院判決提起上訴，而經本院認上訴為不合法以裁
    定駁回，對於該高等行政法院判決提起再審之訴者，無論本
    於何種法定再審事由，仍應專屬原高等行政法院管轄。又當
    事人向本院提起上訴，是否合法，係屬本院應依職權調查裁
    判之事項，聲請人對本院以其上訴為不合法而駁回之裁定，
    以發見未經斟酌之證物為由聲請再審，依行政訴訟法第283
    條準用第275條第1項之規定，應專屬本院管轄，同法第275
    條第3項規定不在準用之列。」有最高行政法院95年裁字第
    1167號判例可循。是當事人不服高等行政法院之裁定，經最
    高行政法院認其抗告無理由駁回確定者，當事人若依行政訴
    訟法第273條第1項第1款之事由，同時對高等行政法院及最
    高行政法院之裁定聲請再審者，揆諸前揭法律規定及判例，
    自應專屬最高行政法院管轄。
二、本件聲請人聲請意旨略以：本件聲請人主張相對人對其所為
    處遇階級編定及教化、操行考核之評分，違反法律規定，致
    其權益遭受損害，聲請人應有權訴請司法機關予以救濟云云
    ，對相對人提起行政訴訟，惟經鈞院95年度訴字第493號裁
    定及最高行政法院96年度裁字第1634號裁定駁回聲請人之訴
    確定，然依司法院釋字第653號解釋，鈞院及最高行政法院
    前揭裁定均有行政訴訟法第273條第1項第1款適用法規顯有
    錯誤之再審事由，爰聲請再審云云。
三、經查，本件聲請人主張相對人對其所為處遇階級編定及教化
    、操行考核之評分，違反法律規定，致其權益遭受損害，聲
    請人應有權訴請司法機關予以救濟云云，對相對人提起行政
    訴訟，經本院認其即非屬本院權限之事件，且縱認其得提起
    行政訴訟，其既未踐行合法訴願程序，而其情形又不可以補
    正，自難認為合法，於民國95年11月27日以95年度訴字第49
    3號裁定駁回其訴，聲請人不服，提起抗告，經最高行政法
    院認行政法院對其並無審判權，於96年7月26日以96年度裁
    字第1634號裁定駁回其抗告乙節，此經調閱本院及最高行政
    法院前揭案卷核閱無訛。則聲請人依行政訴訟法第273條第1
    項第1款之事由，同時對本院及最高行政法院前揭裁定聲請
    再審，參諸上述說明，自應專屬最高行政法院管轄，爰依職
    權移送於有管轄權之最高行政法院。又聲請人對本件聲請訴
    訟救助部分，由本院另以98年度救字第5號裁定移送最高行
    政法院，附此敘明，爰裁定如主文。
中    華    民    國    98    年    3     月    19    日
             高雄高等行政法院第四庭
                         審判長法官  楊  惠  欽
                               法官  蘇  秋  津
                               法官  林  勇  奮
以上正本係照原本作成。
如不服本裁定，應於裁定送達後10日內以書狀敘明理由，經本院
向最高行政法院提出抗告（須按對造人數附具繕本）。
中    華    民    國    98    年     3    月   19     日
                             書記官  林  幸  怡


司法院資訊處製作；財團法人民間司法改革基金會備份。
